Harold Farfán Reto

Políticas públicas Lingüística

Resumen

Harold Farfán Reto 34 años

923218523, (01)3684165 hfarfanreto@pm.me https://www.linkedin.com/in/haroldfarfanreto/

Licenciado en Lingüística con formación y experiencia en gestión y políticas públicas, investigación y docencia. Me interesa la implementación y evaluación de políticas públicas con enfoque intercultural. He sido especialista de lenguas indígenas del Ministerio de Cultura, en el cual organicé e implementé el proyecto de formación de traductores e intérpretes de lenguas indígenas para la consulta previa, finalista del Premio a las Buenas Prácticas Gubernamentales 2013. He sido también consultor del Ministerio de Cultura y el Sineace, y docente en diversas universidades y he realizado diversas investigaciones cualitativas y proyectos vinculados con poblaciones indígenas amazónicas. Cuento con experiencia coordinando proyectos con gobiernos locales y organizaciones civiles. Además, tengo conocimientos de programación y manejo de software estadístico. Poseo una gran capacidad comunicativa y analítica, y una alta proactividad.

Formación

Escuela de Gobierno y Políticas Públicas de la PUCP

Programa de Especialización en Gestión Pública Abril-julio 2021

Escuela Nacional de Administración Pública-SERVIR

Curso de Comunicación de Evidencias de Monitoreo y Evaluación Noviembre 2021 Curso de Gestión Pública con Enfoque Intercultural Mayo 2021

Universidad Antonio Ruiz de Montoya

Curso de Evaluación de Políticas Públicas Agosto-diciembre 2020

Instituto de Democracia y Derechos Humanos de la PUCP

Taller de Introducción a la Gestión Estatal para Pueblos Indígenas con Enfoque Intercultural

Agosto 2020

Pontificia Universidad Católica del Perú

Licenciatura en Lingüística y Literatura 2004-2010

Graduado con tesis con nota sobresaliente.

Experiencia

Evidencia: Observatorio de Políticas Públicas para el Desarrollo

Asesor académico de investigación, talleres de capacitación y otros eventos 2021

Sistema Nacional de Evaluación, Acreditación y Certificación De la Calidad Educativa-SINEACE

Consultor para reajuste de actividades, rúbricas, mapas y aplicación final para obtener evidencias de logro de los desempeños de los mapas de progreso de comunicación castellano como segunda lengua-lectura 2015

Consultor para reajuste de rúbricas de evaluación, análisis de evidencias y comentarios finales de logro de desempeños de los mapas de progreso de comunicación castellano como segunda lengua-lectura y escritura 2015

Ministerio de Cultura

Consultor para la elaboración del documento de sistematización del proyecto de Capacitación de Traductores e Intérpretes de Lenguas Indígenas 2014

Especialista en Lingüística de la Dirección de Lenguas Indígenas del Viceministerio de Interculturalidad 2012-2014

Consultor de la Dirección de Lenguas Indígenas para una primera elaboración del Mapa Etnolingüístico y la realización del II Curso de Formación de Intérpretes y Traductores de Lenguas Indígenas 2012

Capacitación docente

Instituto de Docencia Universitaria y Dirección de Educación Continua de la PUCP

Curso taller de planificación de clases

Octubre 2019

Centro de Medición, Evaluación y Certificación de la PUCP

Curso de capacitación en elaboración de ítems de opción múltiple para la evaluación de aprendizajes

Agosto-octubre 2018

Centro para el Magisterio Universitario de la PUCP

Estrategias para fomentar la participación en el aula

Noviembre-diciembre 2010

Motivación: estrategias para la enseñanza universitaria Julio 2010

Taller de evaluación de los aprendizajes

Mayo 2010

__

Experiencia docente

Centro Preuniversitario PUCP

Docente, asesor y tutor. Elaboración de materiales didácticos físico y virtuales, e ítems de evaluación.

2016-2020

Pontificia Universidad Católica del Perú

Docente y jefe de prácticas de cursos de Lingüística y Redacción en Estudios Generales Letras y Estudios Generales Ciencias 2008-2014

Universidad Antonio Ruiz de Montoya

Docente y jefe de prácticas de cursos de Lingüística y Redacción. Como docente de la UARM, también dicté cursos en la UTEC. 2015-2016

Centro Preuniversitario de la Universidad Antonio Ruiz de Montoya Docente del curso de Redacción 2

2015-2016

Investigación

Percepción y actitud lingüísticas en la construcción socio-espacial de la ciudad de Lima

2012

Genealogía de las relaciones políticas en los corredores entre tierras altas y bajas en Madre de Dios (frontera Perú-Brasil)

2011

Proyecto Kawapana (collaborative research: the Kawapanan Project: building flexible data for the documentation of Shiwilu and Shawi) 2010

Idiomas

Inglés

Nivel avanzado (C1) Idiomas Católica

Quechua

Nivel básico/intermedio

Lengua de señas peruana

Nivel básico

Asociación de Sordos Región Lima-Assoreli

Premios y otros

Programa de Apoyo al Desarrollo de Tesis de Licenciatura

2010

Premio brindado por la Dirección de Gestión de la Investigación de la PUCP. Por tratarse de la primera versión del premio, se permitió la postulación de todos los alumnos egresados desde el año 2001 hasta el 2010.

Préstamo Universitario R.P. Dinthillac

2004-2007

Préstamo que cubre el 100% de los derechos académicos, obtenido por el alto rendimiento académico en el examen de admisión y la universidad, renovado en cada ciclo de estudio.

Informática

Software Estadístico

Manejo básico de SPSS y Power BI

Microsoft Office

Manejo avanzado de Word, Power Point y Excel

Python

Capacitación en Introducción a Python para Machine Learning 2021

Programación y automatización de procesos en Python

—

Otras actividades

Estudio de Actuación de Leonardo Torres Vilar

2019-2020

Taller de un año de formación actoral

Teatro de la Universidad Católica

Taller de formación actoral